臺灣新竹地方法院刑事判決　　　　　　　96年度簡上字第91號
上　訴　人
即　被　告　乙○○
上列上訴人即被告因傷害案件，不服本院新竹簡易庭96年度竹東
簡字第24號，中華民國96年3 月30日第一審簡易判決（聲請簡易
判決處刑案號：臺灣新竹地方法院檢察署96年度偵字第375 號）
，提起上訴，本院管轄第二審之合議庭判決如下：
   主    文
原判決撤銷。
乙○○傷害人之身體，處拘役貳拾日，如易科罰金以新臺幣壹仟
元折算壹日；減為拘役拾日，如易科罰金以新臺幣壹仟元折算壹
日。
    事  實
一、乙○○與甲○○同為新竹縣芎林鄉○○街1 巷16號宏益製茶
    國際有限公司（下簡稱宏益公司）主管與部屬關係，於民國
    95年9 月25日早上9 時許，在開會期間因故發生爭執，甲○○便向乙○○口頭請辭，並於同日下午開始與乙○○為部分
    業務交接，乙○○並交代甲○○隔日到宏益公司繼續進行交
    接手續，甲○○於次日即95年9 月26日上午，再度前往宏益
    公司欲與乙○○進行剩餘部分之業務交接，並於9 時許進入
    宏益公司品研室內，因乙○○正與丙○○討論茶葉出口事宜
    ，甲○○乃在旁等待，至同日上午9 時30分許，甲○○催促
    乙○○速辦理交接，惟未獲回應，遂與乙○○發生口角衝突
    ，當甲○○不悅欲離開品研室之際，乙○○遂基於傷害之犯
    意，先以身體阻擋甲○○，再以右手毆打甲○○左手臂，致
    甲○○受有左上臂2 處瘀腫（2 ×1 公分及3 ×2 公分）之
    傷害。
二、案經甲○○訴由新竹縣警察局竹東分局報請臺灣新竹地方法
    院檢察署檢察官偵查聲請簡易判決處刑。
    理    由
一、訊據上訴人即被告乙○○固坦承與甲○○間因交接事宜發生
    口角，並曾以身體擋住告訴人，惟矢口否認有何傷害之行為
    ，辯稱：沒有出手毆打告訴人，且並無理由要毆打告訴人，
    當時僅有出手擋住甲○○不讓她離去云云，經查：
（一）告訴人甲○○確實於95年9 月26日，受有左上臂2 處瘀腫
      （2 ×1 公分及3 ×2 公分）之傷害，並於95年9 月28日
      至新竹縣竹東鎮○○路○ 段146 號黃診所就診等情，此有
      黃診所驗傷診斷書1 紙在卷可稽（96年度偵字第375 號卷
      第15頁）。
（二）告訴人甲○○於警詢中指述：「我是於95年9 月26日9
      時許在新竹縣芎林鄉○○村○○街1 巷16號宏益製茶國際
      有限公司遭乙○○以拳頭毆打我左手臂成傷」、「因我不
      想繼續在宏益公司上班，乙○○就故意刁難我，且故意不
      讓我將業務交接，後來我就轉身要離開，她就先推我並且
      以右拳毆打我，我怕她打到我的頭，就以左手抵擋結果就
      打到我左手臂」等語（見96年度偵字第375 號偵查卷第4
      頁），於偵查中證述：「我是在上班時間遭被告毆打，
      因為我要跟被告交接，但是被告不跟我交接」、「我在案
      發當天是去交接及上最後一天的班，而且我女兒那天身體
      不舒服，被告故意拖延時間不跟我交接，我就決定要離開
      ，被告就先拍桌子，之後她看我拿包包要離開，就手張開
      用身體攔著我不給我走，時間約有1 分鐘左右，之後他用
      雙手推我的肩膀，我後退有撞到電腦，我還是要走，被告
      就用拳頭打我的左手臂一下，她先是丟東西之後她趴在桌
      子上哭」等語（見96年度偵字第375 號第27-28 頁），
      於審理中證述：「（問：當天妳究竟是何時進入品研室的
      小辦公室？）（答：9 點左右進去。）」、「（問：被告
      在做什麼？）（答：她跟丙○○在講茶葉的事情，我就在
      旁邊等她們講完。她們講完後，我就問被告『妳不是要跟
      我交接嗎』，被告就不跟我交接，她在拖延時間，當時我
      有跟她說我小孩發燒，我要趕快回家。）」、「（問：究
      竟妳在品研室等被告跟丙○○談事情，等了多久？）（答
      ：等半個鐘頭左右。）」、「（問：妳問被告說『不是要
      交接』時，被告在做什麼？）（答：被告一直跟丙○○講
      話，她不理我。）」、「（問：妳跟被告究竟是什麼情況
      而吵起來？）（答：我跟她說『妳到底要不要交接，我要
      趕快回家』，她就不理我，就在我的座位上。）」、「（
      問：被告坐在妳座位為何會吵起來？）（答：我站在角落
      那裡等，等她們講完，我就問她說到底要不要交接，不交
      接的話我要走了。後來我包包拿起來，她就不讓我走，還
      用兩手推我。我就後退，後面有一台電腦。）」、「（問
      ：她推妳，妳有何反應？）（答：我還是執意要走。）」
      、「（問：妳有無把她推開？）（答：我要擠過去，她不
      給我過去，然後她就用右手打我左手臂，打了一下。然後
      她就情緒失控，亂丟東西。）」、「（問：她丟了什麼？
      ）（答：丟了資料夾。）」、「（問：所以妳的意思是她
      先打妳、然後丟資料夾？）（答：對，她就大哭。）」、
      「（問：妳要走的時候，被被告阻擋，有沒有人來拉妳們
      兩個？）（答：就是丙○○聽到被告丟資料夾的聲音，他
      才來把被告拉走。）」、「（問：請妳回想，你在小辦公
      室跟被告發生衝突，大概是何時的事情？）（答：大概9
      點半到10點之間。）」、「（問：妳們發生爭執大概多久
      ？）（答：大約五分鐘。）」、「（問：這五分鐘包含妳
      們吵架、妳要走、她擋你、還有她打你嗎？）（答：是。
      ）」、「（問：被告究竟如何阻擋妳？）（答：她就站在
      我前面。）」、「（問：你們在小辦公室角落，當時你們
      彼此間的距離有多遠？）（答：大概約50、60公分。）」
      、「（問：那這樣的距離她打得到你嗎？）（答：當時我
      拿起包包要走，她就擋住我、她就把我推倒，然後她就往
      前再靠近我，兩人距離為10、20公分。我就沿著桌邊要擠
      出去，她就出拳打我。」等語（見本院96年8 月1 日審判
      筆錄第14-20 頁）；另證人丙○○於警詢中供述：「於
      95年9 月26日8 時許在新竹縣芎林鄉○○村○○街1 巷16
      號宏益製茶國際有限公司內我與乙○○討論業務交接問題
      ，當時甲○○在旁邊等待業務交接，當我與乙○○討論約
      1 個小時左右，甲○○就問乙○○到底要不要交接，乙○○就說妳沒看到我在跟人討論事情難道不能稍等一下，然
      後甲○○就說我已經等了1 個小時左右還要等多久，當時
      我看到雙方火氣都很大就轉身離開，約2-3 秒就聽到尖叫
      及摔東西的聲音，然後我就看到乙○○與甲○○兩人站著
      糾纏在一起，我看情形不對就勸離兩人，並將乙○○拉開
      避免雙方再起衝突。」等語（見96年度偵字第375 號偵查
      卷第13頁），及本院審理中證述：「（問：你在警詢說
      ，你有聽到摔東西聲音，你有回頭，究竟是誰摔的？摔什
      麼東西？東西有沒有壞？）（答：是被告摔檔案夾，摔在
      地上、檔案夾不會壞。）」、「（問：被告在摔東西時，
      告訴人在做什麼？）（答：站在旁邊，我聽到聲音時，那
      些部分已經完成了，不可能是告訴人摔的。我回頭看只看
      到她們站很近。）」、「（問：你剛剛說告訴人在那邊等
      一個多小時，請問她是一直站在那邊等一個多小時，還是
      後來才進來？）（答：我們討論時她還沒進來，是後來討
      論到一半才看到她進來，討論很長一段時間，所以告訴人
      進來多久我也不確定，但她進來等的時間是蠻長的。我看
      到她進來我們就繼續討論，後來告訴人受不了，才說要辦
      理交接。）」、「（問：你剛剛的意思是指你是之後才看
      到甲○○嗎？）（答：對，我們討論一段時間之後，她才
      進來的，說要找你。）」、「（問：你剛剛說我有摔東西
      ，你說你是聽到聲音才回頭看，你是否有親眼看到地上有
      檔案夾？）（答：我看到地上有檔案夾。）」、「（問：
      請問檔案夾是在哪邊？）（答：在地上。）」、「（問：
      在地上的哪邊？）（答：就在桌邊，就是被告與告訴人中
      間，我看到就撿起來。）」、「（問：你與被告是整個討
      論完畢，被告才跟告訴人發生爭執？還是你們還未討論完
      ？）（答：我們還在討論中。）」、「（問：她們彼此間
      的距離大概多遠？）（答：兩個很近，大概30、40公分左
      右。）」、「（問：兩人是面對面嗎？）（答：對，但稍
      微有一點角度。）」、「（問：你回頭看之後，你怎麼處
      理？）（答：我又走回小辦公室，我拉被告出來。）」、
      「（問：你在警察局兩次都說，『看到被告跟告訴人站著
      糾纏在一起』，請問情形究竟如何？）（答：她們兩人不
      是僵硬的站著，兩人講的聲音很大，講著講著就愈靠近，
      手腳就那樣子。怎麼糾纏我不會講。我當時是說她們黏在
      一起，身體靠近，但是一面講身體就會碰撞到，她們還繼
      續在講，我就趕快進去。」等語（見本院96年8 月1 日審
      判筆錄第4-13頁），比對證人即告訴人甲○○於警詢、偵
      訊及本院審理中之證述及證人丙○○證述得見，二人對於
      事情發生原因（因辦理離職交接事宜發生口角）、地點（
      品研室）、時間（9 時30分許）、事發經過、細節（二人
      發生爭執時所站立之相對位置、2 人面對面相隔距離、摔
      檔案夾、丙○○將乙○○拉開、、等）之供述、證述大致
      相符，且告訴人診斷書所受傷勢與其指述情節互核一致，
      告訴人指述應非虛構，是被告辯稱並未出手毆打告訴人顯
      屬卸責之詞，應無可採。
（三）綜上所述，被告乙○○傷害行為事證明確，其犯行洵堪認
      定，亦應予依法論科。
二、核被告所為，係刑法第277 條第1 項之傷害罪。原審認被告
    罪證明確，據以論罪科刑，固非無見，惟被告行為後，中華
    民國九十六年罪犯減刑條例業於96年7 月4 日公布，於同年
    月16日施行。本件被告犯罪時間在95年9 月26日，所犯合於
    中華民國九十六年罪犯減刑條例之減刑條件，應依法減其宣
    告刑2 分之1 ，被告上訴否認犯罪指摘原判決不當雖無理由
    ，惟原判決既有上開未及審酌之事由，自應由本院將之撤銷
    改判。
三、爰審酌被告犯罪之手段、被告犯後否認犯行，告訴人所受之
    傷害，暨因雙方賠償金額無法達成共識而無法和解等一切情
    狀，量處如主文第二項所示之刑，並諭知易科罰金之折算標
    準。又被告行為後，中華民國九十六年罪犯減刑條例業於96
    年7 月4 日公布，於同年月16日施行。本件被告犯罪時間在
    95年9 月26日，所犯合於中華民國九十六年罪犯減刑條例第
    2條所規定之減刑條件，應依法減其宣告刑2 分之1 。
四、據上論斷，應依刑事訴訟法第455 條之1 第1 項、第3 項、
    第369 條第1 項前段、第299 條第1 項前段，刑法第277 條
    第1 項、第41條第1 項前段，刑法施行法第1 條之1 ，中華
    民國九十六年罪犯減刑條例第2 條第1 項第3 款、第7 條、
    第9條，判決如主文。
本案經檢察官陳榮林到庭執行職務。
中　　華　　民　　國　　96　　年　　8  　月 　 17  　日
                  刑事第一庭審判長法  官  賴淑敏
                                  法  官  黃美文
                                  法  官  李毓華
以上正本證明與原本無異。
不得上訴。
中　　華　　民　　國　　96　　年　　8 　　月　　17　　日
                                  書記官  陳美利
